【裁判字號】    89,訴,10
【裁判日期】    890314
【裁判案由】    毒品危害防制條例
【裁判全文】
臺灣士林地方法院刑事判決                            八十九年度訴字第一號
    公  訴  人  臺灣士林地方法院檢察署檢察官
    被      告  甲○○
右列被告因違反毒品危害防制條例案件，經檢察官提起公訴（八十八年度偵字第一二
三五六號），本院判決如左：
    主  文
甲○○轉讓第二級毒品，累犯，處有期徒刑柒月。
扣案之安非他命壹包（淨重壹點參壹柒柒公克）沒收銷燬之。
    事  實
一、甲○○有多次違反麻醉藥品管理條例前科，最近一次於民國八十六年間因違反麻
    醉藥品管理條例案件，經法院判處有期徒刑七月確定，於八十七年六月五日縮短
    刑期執行完畢，竟不知悔改，復於八十八年十一月十九日晚間七時三十分，在台
    北縣汐止市○○○路三七巷一四一弄二一號七樓友人劉滋琪住處，無償轉讓第二
    級毒品安非他命乙小包予劉滋琪施用。嗣於同年十一月二十九日晚間九時許，因
    劉滋琪於上址為警查獲扣得上開翁某所轉讓之安非他命乙包（顆粒淨重一．四○
    三○公克，取樣○．○八五三公克鑑析用罄，餘一．三一七七公克），適甲○○
    亦前往上址而查悉上情。
二、案經台北市政府警察局信義分局移請台灣士林地方法院檢察署檢察官偵查起訴。
    理  由
一、訊據被告甲○○於本院審理時否認有轉讓第二級毒品安非他命予劉滋琪施用犯行
    ，辯稱：伊與劉滋琪雖曾共同購買安非他命，惟已用罄，扣案安非他命並非伊給
    劉女的云云。惟查：被告如何於上揭時地無償提供安非他命一包予劉滋琪施用，
    施用所餘部分為警查獲等情，已據被告於偵查中供承不諱（見偵查卷第十七頁第
    四行），核與證人劉滋琪於警訊及偵查時證稱：扣案安非他命係八十八年十一月
    十九日晚間七時三十分，被告拿至住處給伊的（見偵查卷第十一頁反面倒數第一
    行及第十七頁）情節相符，並有扣案安非他命乙包可資佐證，而該包白色晶粒經
    送憲兵司令部刑事鑑識中心鑑驗結果，確含甲基安非他命成份，亦有該中心鑑驗
    通知書一紙在卷可按。被告於本院訊問時雖改稱安非他命係與劉女合資購買，警
    訊時遭警員毆打云云，惟與其先前供述安非他命係伊置於劉女處，以便前往時可
    一同吸食不符（見偵查卷第十頁），且被告為警移送台灣士林地方法院檢察署訊
    問時，並未抗辯遭警刑求，反而當庭與劉滋琪對質時坦承在劉女住處送她一包安
    非他命，所辯遭警刑求，要難採信，被告要求與劉滋琪對質即無必要，本件事證
    已明，被告犯行洵堪認定，應依法論科。
二、查被告甲○○轉讓予劉滋琪之安非他命係毒品危害防制條例第二條第二項規定之
    第二級毒品，核其所為，係犯毒品危害防制條例第八條第二項之轉讓第二級毒品
    罪。被告有多次違反麻醉藥品管理條例前科，最近一次於八十六年間因違反麻醉
    藥品管理條例案件，經法院判處有期徒刑七月確定，於八十七年六月五日縮短刑
    期執行完畢，有臺灣高等法院檢察署刑事紀錄簡覆表一份可憑，其於五年內再犯
    有期徒刑以上之罪，為累犯，應依刑法第四十七條之規定加重其刑。爰審酌被告
    素行不良，身溺毒害之餘，猶轉讓提供安非他命予他人，犯罪後雖一度供承犯行
    ，嗣又否認抵賴等情狀，量處如主文所示之刑，以資懲儆。
三、扣案之安非他命一小包（驗後淨重一．三一七七公克）係被告轉讓予劉滋琪施用
    之毒品，爰依毒品危害防制條例第十八條第一項規定，併予宣告沒收銷燬之。
據上論斷，應依刑事訴訟法第二百九十九條第一項前段、毒品危害防制條例第八條第
二項、第十八條第一項、刑法第十一條、第四十七條，判決如主文。
本案經檢察官繆卓然到庭執行職務。
中      華      民      國      八十九      年      三    月    十四    日
                                臺灣士林地方法院刑事第一庭
                                    法  官  詹  朝  傑
右正本證明與原本無異。
如不服本判決，應於判決送達後十日內，向本院提出上訴狀。
                                    書記官  趙  信  義
中      華      民      國      八十九      年      三    月    十四    日


司法院資訊處製作；財團法人民間司法改革基金會備份。
